【裁判字號】    90,易,597
【裁判日期】    900322
【裁判案由】    詐欺
【裁判全文】
臺灣臺中地方法院刑事判決                            九十年度易字第五九七號
    公  訴  人  台灣台中地方法院檢察署檢察官
    被      告  甲○○
右列被告因詐欺案件，經檢察官提起公訴（八十九年度偵字第七六八四號），本院判
決如左：
    主  文
甲○○連續意圖為自己不法之所有，以詐術使人將本人之物交付，累犯，處拘役伍拾
日，如易科罰金，以參佰元折算壹日。
    事  實
一、甲○○曾因違反麻醉藥品管理條例案件，經台灣新竹地方法院判處有期徒刑四月
    ，於民國八十六年八月二十三日執行完畢，仍不知悔改。明知已無支付能力，竟
    意圖為自己不法之所有，基於概括之犯意，連續於八十九年二月十五日、二十二
    日、二十四日、二十六日，向經營永昌雞行之乙○○購買雞隻新台幣（下同）五
    千九百五十四元、七千零六十二元、五千七百零一元、四千三百七十元，使乙○
    ○陷於錯誤，如數交付。其間甲○○於八十九年二月二十四日，簽發同年三月一
    日到期，金額一萬八千七百元之本票交付乙○○，屆期經提示不獲付款，並避不
    見面，乙○○始知受騙。
二、案經乙○○訴由台灣台中地方法院檢察署檢察官偵查起訴。
    理  由
一、訊據被告甲○○否認詐欺取財犯行，辯稱伊向乙○○購買雞隻，不是故意要詐騙
    告訴人，因後期週轉不過來，才未付款云云。惟查右揭犯罪事實，業據告訴人乙
    ○○指訴綦詳，並有估價單影本四張、本票影本一張附卷可稽。而被告連續四次
    向告訴人購買雞隻，交付之本票到期日距購買雞隻時間非長（僅數日至十餘日）
    ，迄今分文未付，並避不見面，且自承後期週轉困難，足徵被告向告訴人購買雞
    隻時已無支付能力，顯具詐欺故意，所辯無非飾之詞，不足採信，其犯行已堪認
    定。
二、核被告所為，係犯刑法第三百三十九條第一項之詐欺取財罪。其先後多次犯行，
    時間緊接，犯罪構成要件相同，顯係基於概括之犯意為之，為連續犯應論以一罪
    ，依法加重其刑。又被告曾因違反麻醉藥品管理條例案件，經台灣新竹地方法院
    判處有期徒刑四月，於八十六年八月二十三日執行完畢，有台灣台中地方法院檢
    察署刑案資料查註紀錄表足憑，五年以內再犯有期徒刑以上之本罪，為累犯，應
    依法遞加重其刑。爰審酌被告犯罪動機、目的、手段、所生損害及犯罪後態度等
    一切情狀，處以如主文所示之刑，並諭知易科罰金之折算標準。又被告行為後，
    刑法第四十一條業經立法院通過修正為犯最重本刑為五年以下有期徒刑以下之刑
    之罪，而受六個月以下有期徒刑或拘役之宣告，因身體、教育、職業、家庭之關
    係或其他正當事由，執行顯有困難者，得以一元以上三元以下折算一日，易科罰
    金。但確因不執行所宣告之刑，難收矯正之效，或難以維持法秩序者，不在此限
    （另增訂第二項，併合處罰之數罪，均有前項情形，其應執行之刑逾六月者，亦
    同），並經總統於九十年一月十日公布，同年月十二日生效，本件自應適用修正
    公布生效之新法諭知易科罰金之折算標準，併予敘明。
據上論斷，應依刑事訴訟法第二百九十九條第一項前段、刑法第二條第一項前段、第
五十六條、第三百三十九條第一項、第四十七條、修正後第四十一條第一項前段、罰
金罰鍰提高標準條例第一條前段、第二條，判決如主文。
中      華      民      國      九十      年      三      月  二十二    日
                                        法  官  鍾  堯  航
右正本證明與原本無異。
如不服本判決，應於送達後十日內向本院提出上訴狀（須附繕本），上訴於台灣高等
法院台中分院。
                                        書記官
中      華      民      國      九十      年      三      月  二十二    日
附錄論罪科刑法條
刑法第三百三十九條第一項
意圖為自己或第三人不法之所有，以詐術使人將本人或第三人之物交付者，處五年以
下有期徒刑、拘役或科或併科一千元以下罰金。


司法院資訊處製作；財團法人民間司法改革基金會備份。
